臺灣花蓮地方法院刑事判決　　　　　　　　　　　　　　九十年度易字第五二五號
　　公　訴　人　臺灣花蓮地方法院檢察署檢察官
　　被　　　告　乙○○
　　被　　　告　甲○○
　　被　　　告　丙○○
右列被告因傷害等案件，經檢察官提起公訴（九十年度偵字第二五一二號），本院判
決如左：
    主  文
丙○○以強暴妨害人行使權利，未遂，處拘役壹拾伍日，如易科罰金，以佰元折算
壹日。
乙○○、甲○○傷害人之身體，各處拘役拾日，如易科罰金，均以佰元折算壹日
。
    事  實
一、丙○○於民國九十年七月三十一日上午九時三十分許，在花蓮火車站前，見邱秀
    聰、乙○○兄弟二人坐於汽車內，因邱秀聰尚積欠丙○○之友人甲○○債務未清
    償，丙○○認機不可失，乃上前要求邱秀聰等人暫行駐留，俾其連絡甲○○到場
    商討雙方債務清償問題，惟邱秀聰、乙○○並未加理會，丙○○乃基於妨害人行
    使權利之犯意，順勢拉住上開汽車之方向盤及拉扯汽車鑰匙等強暴方法，欲將邱
    秀聰留下而妨害其通行之權利，乙○○見狀乃咬丙○○右手肘，丙○○即鬆手，
    乙○○乃下車與丙○○拉扯，嗣乙○○、邱秀聰趁機離去而強制未遂。甲○○事
    後聞訊心有未甘，乃親至乙○○位於花蓮縣吉安鄉○○村○○○街三十五之二號
    宅前欲尋訪邱秀聰行蹤，同日十七時十五分許，見乙○○開車返家，甲○○即上
    前盤問邱秀聰下落，並出手打乙○○一拳、乙○○乃踹開車門朝甲○○鼻樑打一
    拳，兩人並進而互相拉扯互毆致甲○○受有鼻裂傷０點三二公分乘０點五二公分
    左臉瘀腫三公分乘二公分等傷害，乙○○則受有上唇腫脹、胸前抓傷及左上臂紅
    腫等傷害。
二、案經甲○○、乙○○告訴及花蓮縣警察局吉安分局報告臺灣花蓮地方法院檢察署
    檢察官偵查起訴。
    理  由
一、訊據被告丙○○固坦承有於前開時、地因要與邱秀聰商討雙方債務清償問題。邱
    秀聰、乙○○並未加理會，丙○○乃順勢拉住上開汽車之方向盤欲將邱秀聰留下
    之事實，惟辯稱：沒有拉汽車鑰匙，我是希望他們留下來等甲○○過來跟他們講
    債務問題。被告甲○○、乙○○矢口否認有傷害犯行，被告甲○○辯稱：我沒有
    打乙○○，當天是乙○○打其鼻樑中間一拳，嗣又拉住其頭髮把我打其左臉頰一
    拳。被告乙○○辯稱：甲○○打我的左臉頰接近嘴唇之處，我緊張開車門要將他
    推開，車門不小心撞到他的鼻樑，他起來後就抓我頸部和胸前，我退步後，他就
    開我後車門進去坐，我拉住他的手將他拉出來。經查：被告丙○○於前開時地拉
    住車之方向盤及拉扯汽車鑰匙等強暴方法，欲將邱秀聰留下，乙○○乃下車與丙○○拉扯，嗣乙○○、邱秀聰見狀乃趁機離去而強制未遂。業據乙○○、邱秀聰
    警偵訊中指述綦詳（見警卷第六至十七頁、第二十八頁、偵查卷第十一頁至十二
    頁），又甲○○、乙○○如何拉扯互毆之事實，亦分別據被告甲○○、乙○○於
    警、偵訊及本院審理中供述在卷（見警卷第九至十頁、第二十八頁、偵查卷第十
    頁至第十二頁），並據證人林玉珠於警訊中證述在卷（見警卷第二十五頁），而
    證人即到場處理之員警丁○○於本院審理中亦證稱：我們去的時候，只看到甲○○有流血，後來乙○○和他太太、他哥哥一起回來，我就請他們去驗傷及到派出
    所做筆錄，現場沒有打鬥的情形，只看到甲○○有受傷，車子我們去的時候已經
    關起來了，乙○○說甲○○被車門撞到才受傷，當時乙○○、甲○○及乙○○老
    婆在場。我是看到甲○○流鼻血。我去處理時，主因是甲○○要知道乙○○的哥
    哥行蹤，因為乙○○的哥哥欠他錢。後來乙○○有去驗傷，但外表看不出來。（
    見本院九十一年一月二十四日審判筆錄）。次查，被告甲○○受有頭痛鼻裂傷、
    左臉瘀腫，有花蓮醫院診斷書可考，被告乙○○受有上口唇左右外端腫脹、左、
    右胸抓傷、左上臂中部紅腫，有驗傷診斷書可考，被告乙○○所受前開傷害主要
    是抓傷紅腫，外表並無明顯外傷，而其所受之傷應係與被告甲○○拉扯所致，綜
    上所述，被告丙○○、甲○○、乙○○三人前開所辯不足為憑。事證明確，被告
    三人犯行堪以認定，應依法論科。
二、被告丙○○所為，係犯刑法三百零四條第二項、第一項之妨害人行使權利未遂罪
    。被告已著手於妨害人行使權利犯行之實施而不遂，為未遂犯，酌按既遂犯之刑
    減輕之。被告乙○○、甲○○所為，係犯刑法第二百七十七條第一項之普通傷害
    罪。爰審酌被告三人因債務糾紛而犯之犯罪動機、目的、所生危害輕微、犯罪後
    否認犯行等一切情狀，分別量處如主文所示之刑，併分別諭知易科罰金之折算標
    準，以示警懲。
據上論斷，應依刑事訴訟法第二百九十九條第一項前段，刑法第三百零四條第二項、
第一項、第二百七十七條第一項、第二十六條前段、第四十一條第一項前段，罰金罰
鍰提高標準條例第一條前段、第二條，判決如主文。
本案經檢察官張立達到庭執行職務。
中      華      民      國    九十一    年      二      月      五      日
                              臺灣花蓮地方法院刑事庭
                                  法  官  林  麗  玉
右正本證明與原本無異。
如對本判決不服，應於送達後十日內，向本院提出上訴狀。（應抄附繕本）
                                  法院書記官
中      華      民      國    九十一    年      二      月      六      日
附錄本案論罪之法律條文：
刑法第三百零四條：
以強暴、脅迫使人行無義務之事或妨害人行使權利者，
處三年以下有期徒刑、拘役或三百元以下罰金。
前項之未遂犯罰之。
刑法第二百七十七條：
傷害人之身體或健康者，處三年以下有期徒刑、拘役或一千元以下罰金。
犯前項之罪因而致人於死者，處無期徒刑或七年以上有期徒刑；致重傷者
，處三年以上十年以下有期徒刑。
